臺灣彰化地方法院民事裁定
110年度監宣字第239號
聲  請  人  鄧富升  

相  對  人  鄧淑伶  

關  係  人  陳綉麗  

上列當事人間聲請監護宣告事件，本院裁定如下：
    主    文
宣告相對人鄧淑伶（女、民國00年0月00日生、身分證統一編號
：Z000000000號）為受監護宣告之人。
選定聲請人鄧富升（男、民國00年00月0日生、身分證統一編號
：Z000000000號）為受監護宣告之人之監護人。
指定關係人陳綉麗（女、民國00年0月0日生、身分證統一編號：
Z000000000號）為會同開具財產清冊之人。
聲請費用由相對人負擔。
    理    由
一、按對於因精神障礙或其他心智缺陷，致不能為意思表示或受
    意思表示，或不能辨識其意思表示之效果者，法院得因本人
    、配偶、四親等內之親屬、最近一年有同居事實之其他親屬
    、檢察官、主管機關、社會福利機構、輔助人、意定監護受
    任人或其他利害關係人之聲請，為監護之宣告，民法第14條
    第1項定有明文。另按受監護宣告之人應置監護人；法院為
    監護之宣告時，應依職權就配偶、四親等內之親屬、最近一
    年有同居事實之其他親屬、主管機關、社會福利機構或其他
    適當之人選定一人或數人為監護人，並同時指定會同開具財
    產清冊之人；法院選定監護人時，應依受監護宣告之人之最
    佳利益，優先考量受監護宣告之人之意見，審酌一切情狀，
    並注意下列事項：㈠受監護宣告之人之身心狀態與生活及財
    產狀況、㈡受監護宣告之人與其配偶、子女或其他共同生活
    之人間之情感狀況、㈢監護人之職業、經歷、意見及其與受
    監護宣告之人之利害關係、㈣法人為監護人時，其事業之種
    類與內容，法人及其代表人與受監護宣告之人之利害關係，
    同法第1110條、第1111條第1項及第1111條之1亦分別定有明
    文。
二、聲請意旨略以：聲請人為相對人之弟。相對人為重度智能障
    礙者，致不能為意思表示或受意思表示或不能辨識其意思表
    示效果，爰依家事事件法第10章、第11章之規定，聲請對其
    為監護宣告。又聲請人為家庭主要決策者，為此請求聲請人
    擔任監護人；由相對人之母陳綉麗為會同開具財產清冊之人
    等語。
三、聲請人主張上開之事實，業據提出戶籍謄本、身心障礙證明
    為憑，堪信為真。又本院於110年10月5日會同醫師審驗相對
    人之身體、精神狀況，及經醫師鑑定結果，相對人為極重度
    智能障礙，理解及表達能力有嚴重缺損，回復可能性低，可
    為監護宣告等情，有衛生福利部彰化醫院之成年監護鑑定書
    可稽，是堪認相對人因精神障礙或其他心智缺陷，致不能為
    意思表示或受意思表示，亦不能辨識其意思表示之效果。從
    而，本件聲請為有理由，應予准許，爰宣告相對人為受監護
    宣告之人。
四、本件相對人既經監護宣告，揆諸前揭規定，自應為其選定監
    護人及指定會同開具財產清冊之人。查相對人未婚無子女，
    親屬僅有弟即聲請人、母即關係人，均同意由聲請人擔任相
    對人之監護人，由關係人擔任會同開具財產清冊之人等情，
    有聲請人提出之親屬系統表、同意書在卷可稽。本院審酌聲
    請人、關係人分別為相對人之弟、母，與相對人關係密切，
    由渠等分別擔任相對人之監護人、會同開具財產清冊之人，
    應符合相對人之最佳利益，爰裁定如主文第2、3項所示。
五、末依民法第1113條準用同法第1099條、第1099條之1之規定
    ，於監護開始時，監護人對於受監護宣告之人之財產，應會
    同關係人於2個月內開具財產清冊，並陳報法院，於開具完
    成並陳報法院前，監護人對於受監護宣告之人之財產，僅得
    為管理上必要之行為，併此指明。
六、依家事事件法第164條第2項，裁定如主文。
中　　華　　民　　國　　110 　年　　10　　月　　18　　日
               家事法庭  法　　　官  施錫揮
以上正本係照原本作成。
如對本裁定抗告，須於裁定送達後十日之不變期間內，向本院提
出抗告狀，並繳納抗告費新臺幣1千元。
中　　華　　民　　國　　110 　年　　10　　月　　18　　日
                         書　記　官　施嘉玫